臺灣臺中地方法院刑事判決
110年度交易字第1416號
聲  請  人  臺灣臺中地方檢察署檢察官
被      告  林瑞彰



上列被告因公共危險案件，經檢察官聲請簡易判決處刑（110年
度速偵字第2885號），本院沙鹿簡易庭認不宜以簡易判決處刑（
110年度沙交簡字第645號），簽請改依通常程序審理，被告於準
備程序中就被訴事實為有罪之陳述，經本院合議庭裁定改由受命
法官獨任依簡式審判程序審理，判決如下：
    主  文
林瑞彰駕駛動力交通工具而吐氣所含酒精濃度達每公升零點二五
毫克以上，累犯，處有期徒刑柒月。
    事  實
一、林瑞彰於民國110年7月17日中午12時許起至同日中午12時30
    分許止，在址設臺中市○○區○○路0段000號住處內飲用啤酒1
    罐，明知其服用酒類後體內酒精尚未退去，已不能安全駕駛
    動力交通工具，惟林瑞彰因另案車禍事故，經臺中市政府警
    察局烏日分局大肚分駐所員警通知到案製作筆錄，竟不顧大
    眾通行之安全，仍騎乘車牌號碼000-0000號普通重型機車上
    路。於同日下午1時16分許，為該分駐所員警發現林瑞彰身
    上酒味甚濃，遂對其施以酒精濃度吐氣測試，測得其吐氣所
    含酒精濃度達每公升0.34毫克，始悉上情。
二、案經臺中市政府警察局烏日分局報告臺灣臺中地方檢察署檢
    察官偵查起訴。
    理  由
一、本件被告所犯為死刑、無期徒刑、最輕本刑為3年以上有期
    徒刑以外之罪，亦非屬高等法院管轄之第一審案件，其於準
    備程序進行中，就被訴事實為有罪之陳述，經法官告知簡式
    審判程序之旨，並聽取公訴檢察官、被告之意見後，依刑事
    訴訟法第273條之1第1項、第273條之2等規定，裁定進行簡
    式審判程序，且不受同法第159條第1項、第161條之2、第16
    1條之3、第163條之1及第164條至第170條所規定證據能力認
    定及調查方式之限制，合先敘明。
二、上開犯罪事實，業據被告林瑞彰迭於警詢、偵查及本院審理
    時坦承不諱（偵卷第27至29、67至68頁），並有臺中市政府
    警察局烏日分局大肚分駐所職務報告（偵卷第25頁）、臺中
    市政府警察局烏日分局酒後駕車當事人酒精濃度測定紀錄表
    （偵卷第35頁）、臺中市政府警察局舉發違反道路交通管理
    事件通知單影本（偵卷第37頁）、路口監視器錄影畫面翻拍
    照片2 張（偵卷第39至40頁）、車號查詢機車車籍詳細資料
    報表、證號查詢機車駕駛人詳細資料報表（偵卷第48頁）、
    刑案現場測繪圖（偵卷第53頁）在卷可參，足認被告之自白
    與事實相符，堪予採信。是本案事證明確，被告上開犯行洵
    堪認定，應依法論科。
三、核被告所為，係犯刑法第185 條之3 第1 項第1 款之駕駛動
    力交通工具而吐氣所含酒精濃度達每公升0.25毫克以上之罪
    。
四、又被告前於107年間，因不能安全駕駛之公共危險案件，經
    本院107年度交易字第838號判決有期徒刑7月確定，並於108
    年4月25日徒刑執行完畢出監等情，有臺灣高等法院被告前
    案紀錄表附卷足憑，是被告於受有期徒刑執行完畢後，5年
    內故意再犯本件有期徒刑以上之罪，為累犯。參諸被告論以
    累犯之前科與本案之犯罪類型、罪質與社會侵害程度皆無二
    致，且斟酌被告有多次觸犯不能安全駕駛之公共危險罪之前
    科紀錄，顯見前案刑罰之執行成效不彰，被告對刑罰之反應
    力格外薄弱，主觀上有特別之惡性，衡以加重其法定最低度
    刑，尚不至於使「行為人所受的刑罰」超過「其所應負擔罪
    責」，故依司法院大法官會議釋字第775號解釋意旨，認本
    案應依刑法第47條第1項規定，加重其刑。
五、爰審酌被告自92年起，即已多次觸犯不能安全駕駛之公共危
    險罪，此有前揭臺灣高等法院被告前案紀錄表存卷可考，素
    行顯然非佳，經歷數次偵審程序，理當知悉酒精成分會嚴重
    影響人之意識、控制能力，就飲酒後駕駛動力交通工具將對
    一般用路公眾及駕駛人自身造成高度危險性一事應有深刻體
    認，卻猶漠視法令規範及政府強力宣導「酒駕零容忍」之政
    策，於飲用酒類後，未待體內酒精成分代謝消退，仍為圖一
    己往來之便，率爾騎乘機車上路而第6度為警查獲，並測得
    其吐氣酒精濃度為每公升0.34毫克（MG/L），足見其漠視用
    路人之生命、身體安全之心態，對公眾交通往來確已生高度
    危險，所為殊有不該，誠值非難；惟考量被告犯後始終坦承
    犯行，態度良好，兼衡被告自陳係為至警局製作筆錄之犯罪
    動機與目的、駕車上路之時段、駕駛之車輛種類，暨其於本
    院審理時自陳國中畢業之智識程度、目前賣菜維生、月收入
    新臺幣2萬多元、已婚、育有3名子女、最小的16歲、整體經
    濟狀況小康等語（本院卷第39頁）之經濟、家庭生活狀況等
    一切情狀，量處如主文所示之刑。
據上論斷，依刑事訴訟法第273條之1第1項、第299條第1項前段
，刑法第185條之3第1項第1款、第47條第1項，刑法施行法第1條
之1第1項，判決如主文。
本案經檢察官林岳賢聲請簡易判決處刑，檢察官王淑月到庭執行
職務。
中　　華　　民　　國　　110 　年　　11　　月　　12　　日
                  刑事第一庭    法  官  路逸涵
以上正本證明與原本無異。
如不服本判決應於收受判決後20日內向本院提出上訴書狀，並應
敘述具體理由；其未敘述上訴理由者，應於上訴期間屆滿後20日
內向本院補提理由書（均須按他造當事人之人數附繕本）「切勿
逕送上級法院」。
                                書記官  王崑煜
中　　華　　民　　國　　110 　年　　11　　月　　12　　日
附錄本案論罪科刑法條全文
中華民國刑法第185條之3
駕駛動力交通工具而有下列情形之一者，處2年以下有期徒刑，
得併科20萬元以下罰金：
一、吐氣所含酒精濃度達每公升零點二五毫克或血液中酒精濃度
    達百分之零點零五以上。
二、有前款以外之其他情事足認服用酒類或其他相類之物，致不
    能安全駕駛。
三、服用毒品、麻醉藥品或其他相類之物，致不能安全駕駛。
因而致人於死者，處3年以上10年以下有期徒刑；致重傷者，處1
年以上7年以下有期徒刑。
曾犯本條或陸海空軍刑法第54條之罪，經有罪判決確定或經緩起
訴處分確定，於五年內再犯第1項之罪因而致人於死者，處無期
徒刑或5年以上有期徒刑；致重傷者，處3年以上10年以下有期徒
刑。